【裁判字號】    98,交抗,2068
【裁判日期】    980903
【裁判案由】    違反道路交通管理處罰條例
【裁判全文】
臺灣高等法院交通事件裁定            98年度交抗字第2068號
抗  告  人
即受處分人  甲○○
上列抗告人因違反道路交通管理處罰條例案件，不服臺灣臺北地
方法院98年度交聲字第2070號，中華民國 98年7月31日裁定（原
處分案號：北市裁罰字第裁22-A00XFP175號），提起抗告，本院
裁定如下：
    主  文
抗告駁回。
    理    由
一、原裁定意旨略以：異議人即受處分人甲○○於民國（下同）
    98年4月30日17時14分許，駕駛車牌號碼300─CV號營業小客
    車行經臺北市○○○路 ○段與館前路口時，經臺北市政府警
    察局交通大隊中正第一分隊警員王在垣以受處分人有「行人
    穿越道有行人通行，不暫停讓行人先行」之違規行為為由，
    依違反道路交通管理處罰條例第44條第 2項之規定舉發，受
    處分人不服，於舉發通知單所載應到案日期前提出陳述，嗣
    經原處分機關調查結果，仍認受處分人確有「駕駛汽車行經
    行人穿越道有行人穿越時，不暫停讓行人先行通過」之違規
    行為，乃依道路交通管理處罰條例第44條第 2項、違反道路
    交通管理事件統一裁罰基準及處理細則第44條第 1項暨違反
    道路交通管理事件統一裁罰基準表之規定，於98年6月3日以
    北市裁罰字第裁22-A00XFP175號裁決書裁罰受處分人罰鍰新
    臺幣 1,800元。原處分核無違誤，受處分人之異議為無理由
    ，應予駁回等語。
二、抗告意旨略以：本人確實有停下來等，讓左邊行人通過，右
    邊行人未走到枕木斑馬線，而慢行通過，跟警員站在遠處所
    見有所不同，如走在遠處之行人都要讓他通過，就應該設時
    向號燈。以上所言，句句屬實，否則不得好死云云。
三、經查：汽車駕駛人，駕駛汽車行經行人穿越道有行人穿越時
    ，不暫停讓行人先行通過者，處新臺幣1,200元以上3,600元
    以下罰鍰，道路交通管理處罰條例第44條第 2項定有明文。
    是汽車駕駛人如有駕駛汽車行經行人穿越道有行人穿越時，
    不暫停讓行人先行通過之違規行為，經警舉發，並於舉發通
    知單所載應到案日期前到案提出陳述，經交通裁決主管機關
    調查後仍認定前揭違規行為屬實者，依道路交通管理處罰條
    例第44條第 2項、違反道路交通管理事件統一裁罰基準及處
    理細則第44條第 1項及違反道路交通管理事件統一裁罰基準
    表之規定，應對該汽車之駕駛人處以新臺幣 1,800元之罰鍰
    。抗告人駕駛前開車輛，於前揭時、地遭臺北市政府警察局
    交通大隊中正第一分隊執勤警員攔停舉發其有「駕駛汽車行
    經行人穿越道有行人穿越時，不暫停讓行人先行通過」之違
    規事實，據證人即舉發警員王在垣於原審法院訊問時證述：
    「當時忠孝西路是東向西的綠燈，北側行人穿越道有行人正
    在行走，受處分人駕車右轉的時候，只注意左方行人穿越道
    沒有人，但是沒有暫停禮讓右側的行人，我就將受處分人攔
    下，當場把道路交通安全規則第 103條的條文內容念給受處
    分人聽，受處分人說他有禮讓左邊的行人，我就跟受處分人
    說只要行人穿越道上枕木有行人，就應該禮讓行人，車子不
    應該穿越枕木，如果有行人行走，只要車輛的保險桿接觸到
    行人穿越道，都算違規。當時行人穿越道上，受處分人計程
    車左方行人已經走完了，右邊的行人是一個女孩子，正準備
    由東向西的方向行走，結果他起步的時候，該行人已經在受
    處分人車輛中間的位置，受處分人應該要禮讓該行人，結果
    他未禮讓而起步，以致車子與該行人距離很近」等語（原審
    卷第18頁背面、第19頁參見）明確，並有臺北市政府警察局
    舉發違反道路交通管理事件通知單、臺北市交通事件裁決所
    違反道路交通管理事件裁決書、右轉車輛不禮讓行人取締標
    準圖及證人結文各 1份附卷（原審卷第6頁、第7頁、第20頁
    、第21頁參見）可稽，是抗告人有「駕駛汽車行經行人穿越
    道有行人穿越時，不暫停讓行人先行通過」之違規事實，洵
    堪認定。抗告人雖辯稱：本人確實有停下來等，讓左邊行人
    通過，右邊行人尚未走到枕木斑馬線，跟警員站在遠處所見
    有所不同云云，惟按交通警察勤務之目的係為加強道路交通
    管理，維護交通秩序，確保交通安全，而通常交通違規行為
    瞬息而生，本於機動性及時效性，自得對所目擊現時交通違
    規即予攔停舉發或逕行舉發，以維護其他用路人之安全。且
    交通警員製單舉發違反道路交通管理處罰條例所列之違規事
    實，本質上為行政處分，係公務員基於職務上權力，依法就
    特定之具體事件所為具公法上效果之單方行政行為，基於公
    務員為公法上行為具有公信力之原則，該行政處分當可被推
    定為真正，其據以依法處分之事實認定亦為正確無誤，本此
    公信原則，乃立法者賦予行政機關制定違反道路交通事件統
    一裁罰基準及處理細則，使執勤警員得當機處分以維護交通
    秩序、安全之行政目的。本件抗告人既未就執勤警員之舉發
    有誤提出確實證據以供調查，亦無任何證據足資證明執勤警
    員有捏造事實違法取締之情事，則執勤警員本其維護交通秩
    序、安全職責所為之舉發，自應受到合法、正確之推定，且
    衡諸執勤警員王在垣既係在場親眼目睹前揭違規事實之人，
    自具有為證人之適格，並與抗告人素無仇隙，復於原審法院
    訊問時經具結以擔保其供述之真實性及憑信性，證人王在垣
    前開證述情節自屬信實。是抗告人交通違規事證明確，原審
    法院基此駁回抗告人之異議，經核並無違誤。抗告人猶執陳
    詞空言否認有前揭之違規行為，提起抗告，為無理由，應予
    駁回。
四、據上論結，應依道路交通案件處理辦法第26條，刑事訴訟法
    第412條，裁定如主文。
中    華    民    國    98    年    9    月    3     日
                  刑事第二庭審判長法  官  洪光燦
                                  法  官  林恆吉
                                  法  官  宋明蒼
以上正本證明與原本無異。
不得再抗告。
                                  書記官  鄒賢英
中    華    民    國    98    年    9     月    3     日


司法院資訊處製作；財團法人民間司法改革基金會備份。
